【裁判字號】    97,交上易,93
【裁判日期】    971120
【裁判案由】    過失致死等
【裁判全文】
臺灣高等法院高雄分院刑事判決        97年度交上易字第93號
上  訴  人  臺灣屏東地方法院檢察署檢察官
上  訴  人
即  被  告  乙○○
上列上訴人因被告過失致死等案件，不服臺灣屏東地方法院97年
度交訴字第40號中華民國97年7 月22日第一審判決（起訴案號：
臺灣屏東地方法院檢察署96年度偵字第3302號），提起上訴，本
院判決如下：
    主  文
上訴駁回。
    事實及理由
一、本案經本院審理結果，認第一審判決認事用法及量刑均無不
    當，應予維持，並引用第一審判決書記載之事實、證據及理
    由。
二、檢察官上訴意旨略以：被告未坦承犯罪，亦未賠償被害人甲
    ○○○家屬而成立和解，原審量刑顯有過輕等語。上訴人即
    被告乙○○（下稱被告）上訴意旨略以：其當時係綠燈通過
    交岔路口，並無過失等語。
三、惟查：(一)屏東縣竹田鄉○○村○○路與光明路交岔路口之路
    段，新勢路係舖設柏油、路面乾燥，行車限速為時速50公里
    ，有道路交通事故調查表在卷可稽 (見相卷第14頁），而觀
    諸道路交通事故現場圖所示 (見相卷第13頁），被告駕駛之
    小客車在現場遺留有煞車痕長約18.5公尺，參以一般公路汽
    車煞車距離、行車速度對照表 (見偵卷第4 頁），被告駕駛
    之小客車行車速度已為時速50公里以上，再被告於原審亦陳
    述其肇事當時之行車速度為時速50公里以上等語 (見原審卷
    第14頁），是被告駕車超速進入新勢路與光明路交岔路口，
    至為明確。又被告迭次陳述其駕車進入新勢路與光明路交岔
    路口時並未減速，且沒有發現被害人，直到路口才見到被害
    人駕駛機車自右方而來等語，則被告疏未注意車前狀況，復
    未隨時採取必要之安全措施，亦可認定。從而，被告有過失
    責任自明。被告辯稱無過失，顯無可採。(二)原判決審酌被告
    素行尚佳，有臺灣高等法院被告前案紀錄表可參，因駕車過
    失致被害人甲○○○死亡及被害人丙○○受傷，使死者家屬
    遭受莫大傷痛及負擔，且迄未賠償被害人甲○○○家屬及被
    害人丙○○而達成和解，惟被害人甲○○○駕駛機車亦疏未
    注意車前狀況，復未隨時採取必要之安全措施，同有過失等
    一切情狀，量處宣告刑有期徒刑4 月，並說明被告犯罪時間
    在96年4 月24日以前，應依中華民國96年罪犯減刑條例第2
    條第1 項第3 款規定減其宣告刑2 分之1 為有期徒刑2 月，
    併諭知如易科罰金以銀元300 元即新臺幣900 元折算1日 之
    折算標準，量刑亦屬允當。綜上所述，被告上訴意旨否認犯
    罪，檢察官上訴意旨以原判決量刑過輕，均指摘原判決不當
    ，為無理由，乃應予駁回。
四、據上論斷，應依刑事訴訟法第368 條、第373 條，判決如主
    文。
本案經檢察官郭振昌到庭執行職務。
中    華    民    國    97    年    11    月    20    日
                  刑事第八庭    審判長法  官   洪兆隆
                                      法  官   陳志銘
                                      法  官   郭玫利
以上正本證明與原本無異。
不得上訴。
中    華    民    國    97    年    11    月    20    日
                                      書記官   楊茱宜


司法院資訊處製作；財團法人民間司法改革基金會備份。
